臺灣高等法院刑事裁定
109年度抗字第2166號
抗  告  人
即受 刑 人  賴忠緯



上列抗告人即受刑人因聲請定其應執行刑案件，不服臺灣宜蘭地
方法院中華民國109年10月30日裁定（109年度聲字第648號），
提起抗告，本院裁定如下：
    主  文
抗告駁回。
    理  由
一、原裁定意旨略以：抗告人即受刑人賴忠緯（下稱抗告人）因
    犯如原裁定附表所示之罪，經法院分別判處如原裁定附表所
    示之刑，均經分別確定在案，有如原裁定附表所示之判決及
    本院被告前案紀錄表在卷可佐。是原審法院為上開案件犯罪
    事實最後判決之法院，並審核原裁定附表編號2 至6 所示之
    罪，其犯罪行為時間均係在原裁定附表編號1 所示判決確定
    日期前為之，原審審核認檢察官聲請為正當，應予准許，爰
    考量各罪之法律目的、抗告人違法情節及刑法量刑公平正義
    理念等節，依刑事訴訟法第477條第1項，刑法第53條、第51
    條第5款、第41條第1項前段、第8項，裁定應執行有期徒刑1
    0月，如易科罰金，以新臺幣1,000元折算1日等語。
二、抗告意旨略以：抗告人所犯之罪，法院在定刑時，法律上屬
    於自由裁定事項，有外部界限及內部界限，均應受其拘束，
    並受比例原則及公平正義原則之規範。抗告人家中只剩1位
    太太跟3位10歲以下之子女，盼能早日重返社會盡為人父之
    責任，請給予抗告人一個改過向善、重新做人的機會，從新
    從輕為最有利抗告人之裁定等語。
三、本件抗告人先後犯如原裁定附表編號1至6所示各罪，分別經
    法院判處罪刑確定，其中：（一）編號1至3所示之違反毒品
    危害防制條例罪，經原審法院以109年度簡字第148號判決各
    判處有期徒刑3月，如易科罰金，均以新臺幣1,000元折算1
    日，於民國109年4月8日確定。（二）編號4至6所示之違反
    毒品危害防制條例罪，經原審法院以109年度簡字第327號判
    決各判處有期徒刑3月，如易科罰金，均以新臺幣1,000元折
    算1日，於109年6月28日確定，此有前揭判決及本院被告前
    案紀錄表各1份在卷可稽。而按數罪併罰，有二裁判以上者
    ，依刑法第51條之規定，定其應執行之刑，刑法第53條定有
    明文；裁判確定前犯數罪者，併合處罰之，刑法第50條第1
    項前段亦有明文規定。又刑法第51條第5款規定，宣告多數
    有期徒刑者，於各刑中之最長期以上，各刑合併之刑期以下
    ，定其刑期，但不得逾30年。再法律上屬於自由裁量之事項
    ，有其外部性界限及內部性界限，並非概無拘束。依據法律
    之具體規定，法院應在其範圍選擇為適當之裁判者，為外部
    性界限；而法院為裁判時，應考量法律之目的，及法律秩序
    之理念所在者，為內部性界限。法院為裁判時，二者均不得
    有所踰越（最高法院80年台非字第473號判例意旨）。在數
    罪併罰，有二裁判以上，定其應執行之刑時，固屬於法院自
    由裁量之事項，然仍應受前揭外部性界限及內部性界限之拘
    束（最高法院93年度台非字第192號判決意旨參照）。據上
    ，原裁定附表所示之罪，合計刑度為有期徒刑1年6月，此為
    法院定應執行時之外部界限，而原裁定附表編號1至3所示之
    罪，前經原審法院以109年度簡字第148號判決應執行有期徒
    刑6月，如易科罰金，以新臺幣1,000元折算1日確定；原裁
    定附表編號4至6所示之罪，前經原審法院以109年度簡字第3
    27號判決應執行有期徒刑6月，如易科罰金，以新臺幣1,000
    元折算1日確定，以及考量各罪之法律目的、抗告人違反之
    嚴重性及貫徹刑法量刑公平正義理念等為內部界限，是原審
    定應執行有期徒刑10月，如易科罰金，以新臺幣1,000元折
    算1日，乃在前開範疇之內，揆諸前揭說明，於法核無不合
    。抗告意旨以其他案件之裁定，認原裁定所減刑度過少云云
    ，惟因各案案情不同，並無相互拘束之效，原裁定經審酌抗
    告人所犯案件，未予大幅減輕抗告人之應執行刑，即難謂有
    何違法不當。是原裁定經核並無不合，抗告意旨以前揭情詞
    指摘原裁定不當，並無理由，應予駁回。
據上論斷，應依刑事訴訟法第412條，裁定如主文。
中　　華　　民　　國　　109 　年　　12　　月　　23　　日
                  刑事第十九庭審判長法　官  曾淑華
                                    法　官  陳文貴
                                    法　官  王美玲
以上正本證明與原本無異。
不得再抗告。
                                    書記官  李逸翔
中　　華　　民　　國　　109 　年　　12　　月　　23　　日